【裁判字號】    89,易,1857
【裁判日期】    890905
【裁判案由】    毒品危害防制條例
【裁判全文】
台灣台中地方法院刑事判決                        八十九年度易字第一八五七號
    公  訴  人  台灣台中地方法院檢察署檢察官
    被      告  甲○○
右列被告因違反毒品危害防制條例案件，經檢察官提起公訴（八十九年度偵字第二四
五七號），本院判決如左：
    主    文
甲○○連續施用第二級毒品，累犯，處有期徒刑捌月。
    事    實
一、甲○○前曾於民國八十六年間因違反麻醉藥品管理條例案件，為本院於八十六年
    十月二十二日以八十六年度易字第五三九八號判處有期徒刑四月，並經台灣高等
    法院台中分院於八十七年二月十二日以八十七年度上易字第一三三號上訴駁回確
    定，於八十七年三月十八日易科罰金執行完畢。其後復因施用毒品案件，經本院
    裁定送觀察、勒戒後，認無繼續施用毒品之傾向，由檢察官於八十七年七月十七
    日以八十七年度偵字第一三四六六號處分不起訴確定在案。詎甲○○猶不知悔改
    ，復基於施用第二級毒品安非他命之概括犯意，先後於八十八年十二月二十一日
    下午四時十五分許前四日內某時許、八十九年四月十八日、八十九年四月二十三
    日及八十九年五月五日前四日內某時許，在不詳處所或其友人位於台中縣后里鄉
    ○○路五八三巷一八號之住處，以將安非他命放置於吸食器內燒烤產生煙霧之方
    式，連續施用第二級毒品安非他命四次。嗣分別於八十八年十二月二十一日定期
    至台中縣警察局大甲分局採集尿液而送鑑驗，以及八十九年五月五日因案為警拘
    提並送台灣台中看守所觀察、勒戒而採集尿液送鑑驗，甫發現上情。其後經本院
    依八十九年度毒聲字第二四四三號裁定將甲○○送台灣台中看守所觀察、勒戒之
    結果，認甲○○有繼續施用毒品之傾向，而由檢察官聲請本院以八十九年度毒聲
    字第四三０七號裁定令入戒治處所施以強制戒治。
二、案經台中縣警察局大甲分局報請台灣台中地方法院檢察署檢察官偵查起訴。
    理    由
一、訊據被告甲○○固對於其確於八十九年四月十八日及二十三日，在上開友人住處
    連續施用二次安非他命等情供承不諱，惟仍矢口否認其另有於八十八年十二月二
    十一日下午四時十五分許前四日內某時許及八十九年五月五日前四日內某時許，
    連續施用安非他命二次之犯行，辯稱：其該時有吃感冒藥，然無施用安非他命云
    云。然查，被告甲○○分別於八十八年十二月二十一日及八十九年五月五日所採
    集之尿液，經送台中縣衛生局檢驗及台灣台中看守所檢驗之結果，均呈甲基安非
    他命之陽性反應，有該局檢驗尿水報告書及台灣台中看守所收受勒戒人尿液檢驗
    登記簿附卷可證，是被告上開所辯，委無足採。另被告前因施用毒品案件，經本
    院裁定送觀察、勒戒後，因認無繼續施用毒品之傾向，由檢察官於八十七年七月
    十七日以八十七年度偵字第一三四六六號處分不起訴確定，有台灣台中地方法院
    檢察署刑案資料查註紀錄表在卷足憑，故被告甲○○本次再施用第二級毒品安非
    他命，係屬五年內再犯。而被告經本院以八十九年度毒聲字第二四四三號裁定送
    台灣台中看守所觀察、勒戒後，認有繼續施用毒品之傾向，而由檢察官聲請本院
    以八十九年度毒聲字第三四０七號裁定令入戒治處所施以強制戒治，亦有本院八
    十九年度毒聲字第二四四三號、第三四０七號裁定及台灣台中看守所八十年五月
    十六日（89）中所正總字第一００號函附之有無繼續施用毒品傾向證明書在卷可
    證，本件事證明確，被告上開犯行，堪以認定。
二、核被告甲○○所為，係違反毒品危害防制條例第十條第二項之施用第二級毒品罪
    。其施用前持有第二級毒品之犯行，為施用第二級毒品之行為所吸收，不另論罪
    。被告先後四次施用第二級毒品安非他命之犯行，時間緊接，觸犯構成要件相同
    之罪，顯係基於概括犯意為之，為連續犯，應依刑法第五十六條之規定，以一罪
    論。又公訴人起訴事實雖未敘及被告甲○○另於八十九年四月十八日、同年月二
    十三日及同年五月五日前四日內某時許，先後在其友人住處或不詳處所連續施用
    安非他命三次之犯行，然因上開部分事實與公訴人起訴之犯罪事實既有連續犯之
    裁判上一罪關係，應為起訴效力所及，本院自應併予審究，附此敘明。被告甲○
    ○前曾因違反麻醉藥品管理條例案件，為本院於八十六年十月二十二日以八十六
    年度易字第五三九八號判處有期徒刑四月，並經台灣高等法院台中分院於八十七
    年二月十二日以八十七年度上易字第一三三號上訴駁回確定，於八十七年三月十
    八日易科罰金執行完畢，有台灣台中地方法院檢察署刑案資料查註紀錄表及台灣
    高等法院被告全國前案紀錄表在卷可憑，其於五年以內再犯本件有期徒刑以上之
    罪，為累犯，應依刑法第四十七條規定加重其刑。爰審酌被告犯罪之動機、目的
    、手段及前因施用毒品經觀察勒戒後，因認無繼續施用傾向，為檢察官不起訴處
    分確定後，卻仍再犯本案之罪，而施用第二級毒品係屬自戕之行為，及犯罪後之
    態度尚稱良好，坦認部分犯行等一切情狀，量處如主文所示之刑。
據上論斷，應依刑事訴訟法第二百九十九條第一項前段，毒品危害防制條例第十條第
二項、第二十條第三項前段，刑法第十一條前段、第五十六條、第四十七條，判決如
主文。
中      華      民      國    八十九    年    九        月    五        日
  台灣台中地方法院刑事第六庭
                                  法  官  許  惠  瑜
右正本證明與原本無異。
如不服本判決，應於送達後十日內向本院提出上訴狀(須附繕本)，上訴於台灣高等
法院台中分院。
                                  書記官
中      華      民      國    八十九    年    九        月    五        日
附錄法條：
毒品危害防制條例第十條第二項
施用第二級毒品者，處三年以下有期徒刑。


司法院資訊處製作；財團法人民間司法改革基金會備份。
